【裁判字號】    89,易,1588
【裁判日期】    890511
【裁判案由】    傷害
【裁判全文】
臺灣高雄地方法院刑事判決                        八十九年度易字第一五八八號
    公  訴  人  臺灣高雄地方法院檢察署檢察官
    被      告  甲○○
右列被告因傷害案件，經檢察官提起公訴（八十九年度偵字第二六五一號），本院判
決如左︰
    主  文
甲○○傷害人之身體，處拘役貳拾日，如易科罰金，以參佰元折算壹日。
    事  實
一、甲○○之女林麗美與乙○○○之弟湯進鐘係夫妻，因湯進鐘對林麗美向台灣高雄
    地方法院檢察署檢察官提出妨害婚姻告訴，玉玉雪與乙○○○二人因而均於民國
    八十八年十二月二十九日上午，檢察官在台灣高雄地方法院檢察署偵訊時陪同家
    屬到庭。於檢察官偵訊後雙方欲離去而走至本院中庭時，乙○○○因不滿林麗美
    態度而攔下林麗美欲理論，甲○○見狀，為迴護其女，竟基於傷害之犯意，以手
    朝乙○○○臉部抓下，因而致使乙○○○臉部共受有四乘０點五公分、一乘０點
    五公分、０點五乘０點五公分等三處傷害。
二、案經乙○○○訴由台灣高雄地方法院檢察署檢察官偵查起訴。
    理  由
一、訊據被告玉玉雪雖坦承抓傷告訴人乙○○○，惟矢口否認犯行，辯稱：係為保護
    其女，始於拉開告訴人時不小心抓傷告訴人，並非故意為之云云。然查，被告係
    於告訴人攔下林麗美欲理論時，即故意以手朝告訴人臉部抓下之事實，業據告訴
    人指訴綦詳在卷，並有驗傷診斷書及告訴人受傷照片在卷可佐。被告雖辯稱係不
    小心抓傷告訴人云云，惟如被告確實是不小心抓傷告訴人，則告訴人所受之傷勢
    應只有一處，或雖有多條抓痕但位置均集中於一處；然以以告訴人之驗傷診斷書
    及受傷照片以觀，其所受之抓傷共有三處、位置係分散臉部二側之臉脥、三處傷
    勢並非平行、間隔甚遠並已大於手指張開之間距，顯與前述如係不小心抓傷應有
    之情狀不符。綜上所述，被告所辯顯係事後卸責之詞，不足採信，其犯行，事證
    明確，足以認定。
二、核被告所為，係犯刑法第二百七十七條第一項之傷害罪。茲審酌被告犯後猶否認
    犯行，態度不佳，係因其女婚姻問題遭告訴人攔下而犯罪之動機、目的，前無犯
    罪前科，素行尚佳，以手抓傷之手段及方式危險性並不高，及告訴人所受傷勢尚
    輕等一切情狀，爰量處如主文所示之刑，並諭知如易科罰金之折算標準。
據上論斷，應依刑事訴訟法第二百九十九條第一項前段，刑法第二百七十七條第一項
、第四十一條，罰金罰鍰提高標準條例第一條前段、第二條，判決如主文。
中      華      民      國    八十九    年      五      月     十一     日
                                      臺灣高雄地方法院刑事第二庭
                                          法  官  郭文通
右判決正本證明與原本無異。
對於本判決如有不服應於收受送達後十日內向本院提出上訴書狀上訴於台灣高等法
院高雄分院並按他造當事人之人數附具繕本。
                                          書記官  黃國忠
中      華      民      國    八十九    年      五      月     十一     日
附錄本判決論罪之法條：
刑法第二百七十七條
傷害人之身體或健康者，處三年以下有期徒刑、拘役或一千元以下罰金。
犯前項之罪因而致人於死者，處無期徒刑或七年以上有期徒刑，致重傷者，處三年
以上十年以下有期徒刑。


司法院資訊處製作；財團法人民間司法改革基金會備份。
